臺灣南投地方法院民事小額判決
111年度埔小字第148號
原      告  旺旺友聯產物保險股份有限公司


法定代理人  劉自明  
訴訟代理人  陳冠雲  
            陳昶名  
上  一  人
複  代理人  李坤昌  
被      告  祝品誼  

上列當事人間請求損害賠償(交通)事件，本院於民國111年10月1
2日言詞辯論終結，判決如下：
    主    文
被告應給付原告新臺幣6萬1,032元，及自民國111年8月8日起至
清償日止，按週年利率百分之5計算之利息。
訴訟費用新臺幣1,000元由被告負擔
本判決得假執行。
    理由要領
一、原告主張：原告承保訴外人徐秀娟所有，並由訴外人劉彩玟
    駕駛之車號000-0000號自用小客車（下稱系爭A車），於民
    國109年10月28日11時41分許，沿南投縣埔里鎮中山路四段
    由北往南方向行駛，行經南投縣埔里鎮中山路四段與愛蘭交
    流道口（下稱系爭路口）欲左轉時，被告適於同一時、地駕
    駛車號0000-00號自用小客車（下稱系爭B車）行駛於系爭A
    車右後方，因保持行車安全間距，而不慎自後撞擊系爭A車
    ，並致系爭A車受損。原告已依保險契約賠付徐秀娟系爭A車
    維修費用6萬3,655元，又系爭A車於109年9月出廠，車齡為2
    月，扣除零件折舊後，系爭A車回復費用為6萬1,032元（細
    項：零件40,027元、工資5,525元、烤漆15,480元）。爰依
    保險法第53條第1項、民法第184條第1項前段、第191條之2
    規定提起本件訴訟等語。並聲明：如主文第1項所示。
二、原告前揭主張，有道路交通事故當事人登記聯單、初步分析
    研判表、道路交通事故現場圖、系爭A車行照、裕民汽車股
    份有限公司估價單及電子發票證明聯、汽車險理賠計算書、
    道路交通事故調查卷宗、本院勘驗筆錄為證（本院卷第17-3
    3、41-57、108頁）。而被告經本院合法通知，未於言詞辯
    論期日到場，亦未提出任何書狀對原告主張之事實爭執，依
    民事訴訟法第280條第3項本文規定，視同自認。堪信原告上
    開之主張為真實。從而，原告依保險法第53條第1項、民法
    第184條第1項前段、第191條之2規定，請求被告給付如主文
    第1項所示之金額及利息，為有理由，應予准許。
中　　華　　民　　國　　111 　年　　11　　月　　7 　　日
                  埔里簡易庭  法  官  鄭煜霖
以上為正本係照原本作成。
如不服本判決，應於送達後二十日內，向本院提出上訴狀，並表
明上訴理由（上訴理由應表明一、原判決所違背之法令及具體內
容。二、依訴訟資料可認為原判決有違背法令之具體事實。），
如於本判決宣示後送達前提起上訴者，應於判決送達後二十日內
補提上訴理由書（須附繕本），如未於上訴後二十日內補提合法
上訴理由書，法院得逕以裁定駁回上訴；並向本院繳足上訴裁判
費。
中　　華　　民　　國　　111 　年　　11　　月　　7 　　日
　　　　　　　　　　　　　　　書記官  洪妍汝